【裁判字號】    97,交抗,703
【裁判日期】    970623
【裁判案由】    違反道路交通管理處罰條例
【裁判全文】
臺灣高等法院交通事件裁定             97年度交抗字第703號
抗  告  人
即受處分人  甲○○
上列抗告人因違反道路交通管理處罰條例案件，不服臺灣臺北地
方法院，中華民國97年4月30日所為裁定（97年度交聲字第901號
），提起抗告，本院裁定如下：
    主  文
抗告駁回。
    理  由
一、原裁定意旨略以：本件受處分人甲○○所有之車號309- BGG
    號重型機車，於民國97年1月20日22時28分許，行駛於臺北
    市○○街（下稱臨沂街）65巷18號前時，經警攔停舉發有「
    闖單行道」之違規，依道路交通管理處罰條例第45條第1款
    、第63條第1項第1款等規定，裁處異議人罰鍰900元，並記
    違規點數1點。查異議人確有不按遵行方向行使之違規定行
    為，原處分機關據以裁罰，依法並無違誤，異議應予駁回等
    語。
二、抗告意旨略以：(一)本人當天晚上打工要回家，由台北市○
    ○街71巷依規定方向行駛，欲停車於臨沂街65巷19號正對面
    樓下，並沒有行駛至臨沂街65巷18號，且警員說我家不是在
    角落，要再裡面一點，而我家在臨沂街65巷19號2樓，正好
    在角落，本件舉發不合於事實云云。
三、經查：
  (一)證人黃政益即臺北市政府警察局中正第一分局仁愛路派出所
    員警於原審到庭具結證稱：「當時我與另一警員正在告發另
    一件違規，受處分人從該路段經過，發現前方有警方便立即
    掉頭，我發現違規人後騎車追趕，他停在巷子口，我請他出
    示證件依法舉發。該巷道是單行道，受處分人違規行駛。」
    、「我們站在另外一邊取締時，發現他騎進65巷…。」、「
    71 巷在另一邊，我不清楚受處分人從哪邊過來，我看到受
    處分人時，他已經在65巷17號前面，他看到我就馬上調頭往
    65巷。我攔停的地方不是71巷，我忘記正確的巷道地址。」
    、「（提示受處分人異議狀所附行向圖）他劃的箭頭是要正
    常走的箭頭，他的意思是說他左轉進來就停車，但是我們看
    到他是有騎車一小段後回頭。他家不是正好在角落，要再裡
    面一點。」等語（見原審97年04月28日訊問筆錄），並繪製
    現場圖在卷可證。衡情證人乃依法執行公權力之司法警察，
    與受處分人素不相識，亦無怨隙，實無設詞誣陷受處分人之
    理。且倘如抗告人所辯，其係自臨沂街71巷轉入住處對面立
    即停車，而警員當時係在臨沂街65巷內，相距約20公尺之遙
    ，則證人即警員黃政益自不可能發現抗告人掉頭，且自後追
    趕之必要。
  (二)至受處分人於向原處分機關申訴時辯稱：伊係由臨沂街71巷
    直行至臨沂街65巷19號前，伊並未騎到臨沂街65巷18號。然
    於異議狀卻又辯稱伊正欲停車於臨沂街69巷其家樓下，卻遭
    位於臨沂街68巷之員警舉發伊未依規定方向行駛之違規，伊
    並未穿越臨沂街68巷等語，此分別有卷附異議人所書之陳述
    意見書及異議狀各一份足憑，異議人所辯顯前後不一，顯係
    臨訟編織卸責之詞。至證人黃政益證稱抗告人居所不是在角
    落，要再裡面一點等語，惟證人當時並未查證抗告人住居所
    在位置，此部分證言顯係證人個人推測之詞，自不足採，然
    不影響其上開親眼目睹被告違規之事實。
四、按汽車駕駛人，爭道行駛而不按遵行之方向行駛，處新臺幣
    （下同）6百元以上1千8百元以下罰鍰，並予記違規點數1點
    ，道路交通管理處罰條例第45條第1款、第63條第1項第1款
    分別定有明文。從而，原審認定抗告人確有不按遵行方向行
    駛之違規行為，原處分機關依據首開道路交通管理處罰條例
    之規定，裁處罰鍰900元，記違規點數1點，並無不合，因而
    裁定異議駁回，尚無違誤。抗告人仍執陳詞，指摘原裁定不
    當，核無理由，抗告應予駁回。
據上論結，應依道路交通案件處理辦法第26條，刑事訴訟法第41
2條，裁定如主文。
中    華    民    國    97    年    6     月    23    日
                  刑事第十七庭  審判長法  官  高明哲
                                      法  官  周政達
                                      法  官  陳世宗
以上正本證明與原本無異。
不得再抗告。
                                      書記官  魏汝萍
中    華    民    國    97    年    6     月    23    日


司法院資訊處製作；財團法人民間司法改革基金會備份。
